# 请问陈版主关于股权收购的问题

提问人：malihuan 时间：2013-06-28 09:30:30
A和B共同投资了C, C严重亏损,净资产为负数,现在B将其持有的C的股权以零代价卖给A,C成为A的全资子公司,请问在收购日并表时, A合并C会不会产生正商誉?如果不确认正商誉,买价(为零)和C的净资产(为很大的负数)之间的差异应该计入什么科目?是计入reserve的借方么?

回答人：chenyiwei
回复 malihuan 的帖子
因为你对于交易背景的说明不具体，所以只能假设：原先A和B无关联方关系，C原先由B控股，现在B将其持有的C的股权以零代价卖给A,C成为A的全资子公司。在这一假设下，根据商誉的计算方法，即商誉等于合并成本大于被购买方可辨认净资产公允价值的差额，此时是可以在购买日确认商誉的（假设可辨认净资产公允价值为负数）。但既然存在商誉，那么就应当对其在期末定期进行减值测试。如果C继续保持亏损状况，则该商誉发生减值、需确认减值损失的可能性还是很大的。

回答人：chenyiwei
回复 malihuan 的帖子
假设A和B是同一控制下的关联方，但A、B和C原先无关联方关系，即A、B对C的并购最初属于非同一控制下的企业合并，则如果“A、B并购C”和“B把C的股权转让给A”这两笔交易不是一揽子交易，则后一交易可以认为属于同一控制下的企业合并。但是，基于“下推会计”的处理原则，A在进行该项同一控制下合并的会计处理时，作为会计处理基础的C的“账面价值”是B的合并报表层面的以原购买日公允价值为基础持续计算的金额，包括原确认的合并商誉在内。
在A的个别报表层面，由于取得控制权时C的净资产为大额负数，且取得成本为零，因此其个别报表层面的长期股权投资按零值计量。 在A的合并报表层面，其合并报表的编制实际上是B的合并报表层面按非同一控制下企业合并编制合并报表的延续。合并成本与合并日取得C的净资产（按原购买日公允价值为基础持续计算的金额）之间的差额在A的合并报表层面调整权益。